臺灣高雄地方法院民事裁定　　　　　　 100年度再易字第33號
聲　請　人
即再審原告　王陳秀盆
相　對　人
即再審被告　林秀葉
上列當事人間請求交付無瑕疵車位等事件，聲請人提起再審之訴
，經本院於民國100 年8 月9 日以100 年度再易字第33號裁定駁
回後，就該裁定提起抗告，經本院再於民國100 年11月17日裁定
駁回，爰就本院所為100 年11月17日裁定聲請補充，本院裁定如
下：
    主  文
聲請駁回。
    理  由
一、聲請意旨略以：兩造間請求交付無瑕疵車位等事件（下稱系
    爭本案事件），前經本院以99年度簡上字第217 號判決駁回
    聲請人之上訴確定，並經本院100 年度再易字第12號判決駁
    回聲請人所提再審之訴在案。聲請人嗣於民國100 年7 月4
    日再就本院99年度簡上字第217 號確定判決及100 年度再易
    字第12號確定判決提起再審，經本院於100 年8 月9 日以10
    0 年度再易字第33號裁定駁回聲請人所提再審訴訟（下稱系
    爭再審駁回裁定），聲請人再於100 年10月27日就該裁定提
    起抗告，經本院於100 年11月7 日裁定，以系爭事件之訴訟
    標的價額未逾新台幣（下同）50萬元，乃不得上訴第三審事
    件，係屬不能抗告於上級審之事件為由，駁回抗告在案（下
    稱系爭抗告駁回裁定），惟依民事訴訟法第436 條之2 第1
    項規定，小額訴訟事件亦得越級由最高法院裁定，原裁定未
    見於此，顯有疏漏，爰依法聲請裁定補充等語。
二、按聲請補充判決或裁定，以訴訟標的之一部或訴訟費用之裁
    判有脫漏者為限。又駁回補充判決或裁定之聲請，以裁定為
    之，民事訴訟法第233 條第1 項、第5 項定有明文。是依前
    引規定，聲請補充判決或裁定，自應以訴訟標的之一部或訴
    訟費用之裁判有脫漏者為限，不包括裁判所持理由在內。
三、經查：
  (一)聲請人聲請意旨猶執前詞，主張系爭事件係屬得越級上訴第
    三審，逕由最高法院受理之事件，乃就系爭抗告駁回裁定理
    由再事爭執，而非該裁定有何訴訟標的或訴訟費用裁判脫落
    情事，揆諸首揭規定，聲請人聲請補充裁定，即屬無據，應
    予駁回。
  (二)再按民事訴訟法第436 條之2 第1 項所謂得逕向最高法院提
    起上訴或抗告之事件，僅限於同條項前段規定「其上訴利益
    逾第466 條所定之額數者」。又民事訴訟法第466 條第1 項
    規定，對於財產權訴訟之第二審判決，如因上訴所得受之利
    益，不逾100 萬元者，不得上訴；同條第3 項規定，前2 項
    所定數額，司法院得因情勢需要，以命令減至50萬元或增至
    150 萬元。再者，司法院業於91年1 月29日以（91）院台廳
    民一字第03075 號函令將民事訴訟法第466 條第1 項所定上
    訴第三審之利益額數提高為150 萬元，並訂自91年2 月8 日
    起實施迄今。系爭事件訴訟標的價額僅35萬元，未逾150 萬
    元，業經系爭本案事件以96年度雄補字第236 號裁定、97年
    度雄簡更一字第2 號裁定核定無訛，系爭本案事件，即非民
    事訴訟法第436 條之2 第1 項前項所謂上訴利益逾150 萬元
    額數者，自非屬得逕向最高法院提起抗告之事件，聲請人逕
    引前開規定作為抗告依據，容有誤會。
  (三)末按，抗告法院之裁定，以抗告為無理由而駁回者，不在民
    事訴訟法第486 條第2 項准許再抗告之列，不得對於該裁定
    再行抗告。其以該裁定有脫漏為由，聲請補充裁定，經法院
    認其聲請為無理由以裁定駁回者，對於該駁回之裁定自亦不
    得更為抗告。有最高法院87年度台抗字第294 號裁判要旨足
    參。聲請人請求就系爭抗告駁回裁定為補充裁定，其本案裁
    定既屬不得抗告裁定，爰依同一法理，本件聲請補充裁定經
    法院認其聲請為無理由，以裁定駁回者，對該駁回裁定亦不
    得更為抗告，附此敘明。
四、依民事訴訟法第233 條第5 項，裁定如主文。
中    華    民    國   100    年    12    月    7     日
                  民事第四庭審判長  法  官  劉定安
                                    法  官  謝雨真
                                    法  官  賴文姍
以上正本係照原本作成。
本裁定不得抗告。
中    華    民    國  100     年    12    月    7     日
                                    書記官  劉甄庭